【裁判字號】    98,裁,1795
【裁判日期】    980716
【裁判案由】    石油管理法
【裁判全文】
最  高  行  政  法  院  裁  定
                                      98年度裁字第1795號
抗  告  人  昶鴻工程有限公司
代  表  人  甲○○
上列抗告人因與相對人新竹縣政府間石油管理法事件，對於中華
民國98年3月10日臺北高等行政法院97年度訴字第1434號裁定，
提起抗告，本院裁定如下︰
    主  文
抗告駁回。
抗告訴訟費用由抗告人負擔。
    理  由
一、按抗告法院認抗告為不合法或無理由者，應為駁回抗告之裁
    定。
二、本件抗告人因石油管理法事件，不服經濟部民國（下同）97
    年4月9日經訴字第0976104670號訴願決定，提起行政訴訟。
    經原審法院97年11月6日97年度訴字第1434號判決：「訴願
    決定撤銷。原告（即抗告人）其餘之訴駁回。訴訟費用由被
    告（即相對人）負擔。」後，抗告人提起上訴，由本院以其
    上訴不合法，駁回其上訴。茲抗告人以其起訴時，訴之聲明
    為「原處分機關所為之處分應予撤銷」，而原處分包括2部
    分，即罰鍰新臺幣（下同）100萬元及沒入貨櫃2部分，惟原
    審法院漏未就罰鍰部分予以撤銷，此部分有所脫漏，爰依行
    政訴訟法第218條準用民事訴訟法第233條規定提出聲請補充
    此部分之判決。案經原審法院98年3月10日97年度訴字第143
    4號裁定（下稱原裁定）略以：本件抗告人係以法律上利害
    關係人身分提起訴願，且觀其訴願書所載，係對沒入貨櫃（
    按指加儲油設施）部分不服，請求撤銷沒入處分，予以返還
    ，此有訴願書在卷可考，且為兩造所不爭執，是抗告人提起
    訴願時，未針對罰鍰部分請求撤銷，原審法院97年9月30日
    準備程序乃予以闡明，系爭罰鍰處分之處分相對人為抗告人
    之代表人甲○○，與抗告人分屬不同人格，要無由抗告人基
    於利害關係人身分，請求撤銷之理，且經兩造表示對於罰鍰
    部分之爭執沒有意見，並更正訴之聲明，僅針對沒入貨櫃部
    分之處分為爭執，記明在卷。從而，原審法院97年度訴字第
    1434號判決僅以沒入貨櫃部分之處分為其審理、判決範疇，
    並無不合。揆諸行政訴訟法第218條準用民事訴訟法第233條
    規定，並無訴訟標的之一部脫漏之情形，抗告人聲請就罰鍰
    100萬元部分為補充判決，自有不合等由，乃駁回抗告人之
    聲請。
三、抗告意旨略謂：抗告人於本案訴之聲明，請求「原處分機關
    所為之處分應予撤銷」，而原處分包括100萬元罰鍰及沒入
    貨櫃2部分，為此請求就上述2部分之原處分均予撤銷。按於
    97年3月間，桃園縣政府取締地下油行，查獲油品數量達數
    萬公升，且係累犯，但該地下油行業者僅受10萬元罰鍰處分
    ；反觀抗告人係因所屬運輸車輛使用之需，而設置儲油設施
    及儲油，並無不法販賣油品經營情事，確有情輕法重之情，
    為此請求撤銷原處分，並准予比照桃園縣政府取締地下油行
    業者處分10萬元罰鍰云云。經核抗告意旨無非就原審之主張
    再予爭執，惟此業經原裁定就抗告人之主張詳予論駁，而以
    本件不符行政訴訟法第218條準用民事訴訟法第233條規定得
    聲請補充判決之要件，予以駁回，經核於法並無不合。抗告
    人上開抗告理由，並未具體指明原裁定有何違背法令情事，
    其抗告為無理由，應予駁回。
四、據上論結，本件抗告為無理由。依行政訴訟法第104條、民
    事訴訟法第95條、第78條，裁定如主文。
中    華    民    國    98    年    7     月    16    日
                    最高行政法院第四庭
                        審判長法官  劉  鑫  楨
                              法官  帥  嘉  寶
                              法官  黃  淑  玲
                              法官  劉  介  中
                              法官  曹  瑞  卿
以  上  正  本  證  明  與  原  本  無  異
中    華    民    國    98    年    7     月    16    日
                              書記官  吳  玫  瑩


司法院資訊處製作；財團法人民間司法改革基金會備份。
